# 融资租赁如何入账？急！急！急！

提问人：我一帘幽梦 时间：2020-02-22 08:05:35
希望各位前辈们能帮帮忙。
我公司融资租赁一批固定资产，固定资产设备价款 5357319 元，利率3.6%，每期租金 164886 元，总租金 5935896元，风险金 803598 元，手续费 80360 元，我们每月付 164886 元分 36 期付完，到期后我们以 100 元的名义价购入。我们没有设备发票，租赁公司是按我们每期支付的价款 164886 元给我们开具增值税专用发票，发票上应税服务那栏写的是融资租赁*租金。这样的话，会计账务如果处理？
微信图片_20200222233957.png
(340.4 KB, 下载次数: 27)
6 天前 上传
合同中的数据
微信图片_20200222233126.jpg
(232.93 KB, 下载次数: 26)
6 天前 上传
收到的第一期发票
微信图片_20200222233057.jpg
(173.31 KB, 下载次数: 26)
6 天前 上传
融资租赁合同中数据

回答人：chenyiwei
可参考《瑞华研究 2010 ～ 2019 汇编》之“问题4-2-14（涉及保证金及手续费的售后租回构成融资租赁交易的会计处理）”、“问题4-2-15（涉及税金影响的售后租回构成融资租赁交易的会计处理）”、“问题4-2-16（涉及保证金和服务费并考虑可抵扣增值税进项税额影响的融资租赁业务的综合案例）”。这种情况实际上等同于分期付款方式购买固定资产。